行　政　法　院　判　決　　　　　　　　　　　　　八十七年度判字第一九○七號
　　原　　　告　高菖企業股份有限公司
　　　　　　　 　　　　　（送達處所：台灣省台北縣三重市○○路○段六八巷二十
　　　　　　　　　　　　　　　.
　　代　表　人　甲○○
　　被　　　告　財政部基隆關稅局
右當事人間因虛報進口貨物事件，原告不服財政部中華民國八十七年四月二十八日台
財訴字第八七二一五八九一一號再訴願決定，提起行政訴訟，本院判決如左︰
　　主  文
原告之訴駁回。
　　事  實
緣原告於民國八十六年一月二十七日委由天申報關有限公司，向被告申報自美國進口
silicone sealant（矽膠）乙批（報單號碼：第ＡＷ＼ＢＣ＼八六＼Ｕ○六五＼七○
二九號），其中第一項貨物原申報數量為四、六九四．七公斤，經被告查驗結果，該
第一項實際到貨數量為一九、三九一．三公斤，核與原申報數量不符，案經財政部關
稅總局驗估處查價結果，計偷漏進口稅額新台幣（下同）七一、九六一元，遂認原告
顯有虛報進口貨物數量，偷漏關稅之違法行為，被告乃依據海關緝私條例第三十七條
第一項之規定，科處原告所漏稅額二倍之罰鍰計一四三、九二二元。原告不服，聲明
異議，未獲變更，提起訴願、再訴願，遞遭決定駁回，遂提起行政訴訟。茲摘兩造
訴辯意旨如次：
原告起訴意旨略謂︰原告於八十六年一月十八日向美國奇異公司進口矽利康壹批，實
因奇異公司只提供七十二桶（32,400LBS ）的發票、包裝單，且船公司的提單也只寫
七十二桶，致使原告誤認只進口七十二桶進而請報關行報關，報關行也不知七十二桶
實為乙櫃，而照著提單上錯誤的資料打二櫃。隨即接獲奇異公司緊急通知更正數量為
一百四十四桶，原告亦即馬上提出更正申請書報備，誰知這時間已是經電腦抽中通關
方式為應審應驗之後，實為無奈！原告確實無意逃漏關稅，乃因國外奇異公司的錯誤
致使原告遭受處罰。原告實為誠實申報之廠商，不應因國外奇異公司之疏失與錯誤，
而讓原告蒙上逃漏關稅之名。為此，請判決撤銷原處分及一再訴願決定等語。
被告答辯意旨略謂︰本件係於八十六年一月二十七日十時六分經電腦抽中通關方式為
應審應驗，原告於八十六年一月二十七日十三點五十八分提出更正報備，核與進出口
貨物查驗及取樣準則第十九條第一項第一款：「參加抽驗報單應於抽驗前為之」之報
備條件規定不符，依法即不能免罰。又本件原告報關時檢附之發票僅記載一只貨櫃，
惟進口報單上卻載明兩只貨櫃，原告顯然未盡誠實申報義務，難謂無過失，依法自應
予以論處。原告之訴為無理由，請判決駁回等語。
　　理  由
按「報運貨物進口而有左列情事之一者，得視情節輕重，處以所漏進口稅額二倍至五
倍之罰鍰，或沒入或併沒入其貨物：一、虛報所運貨物之名稱、數量或重量。」為海
關緝私條例第三十七條第一項第一款所明定。查，本件原告於八十六年一月二十七日
向被告報運進口矽膠乙批，計四項，其中第一項原申報數量為四、六九四．七公斤，
經被告派員查驗結果，實到系爭第一項貨物數量為一九、三九一．三公斤，核與原申
報數量不符，計偷漏進口稅額七一、九六一元，此有被告第八六－一○○六號緝私報
告表附原處分卷可稽，是原告顯有虛報進口貨物數量，偷漏關稅之行為，洵堪認定，
被告乃據以科處所漏稅額二倍之罰鍰一四三、九二二元。揆諸首揭說明，核無不合。
原告不服，循序提起行政訴訟，主張：本件申報進口數量不符，係因賣方美國奇異公
司提供錯誤之發票、包裝單及提單所致，原告於收到賣方公司緊急通知後，業已提出
更正申請書報備，惟未為被告所接受，本件原告實無漏報之意云云。經查，原告主張
上開事實，固據其提出發票、包裝單及提單影本四紙附卷為證；惟本件係於八十六年
一月二十七日十時六分經電腦抽中通關方式為應審應驗，原告於八十六年一月二十七
日十三點五十八分提出更正報備，核與進出口貨物查驗及取樣準則第十九條第一項第
一款：「參加抽驗報單應於抽驗前為之」之報備條件規定不符，依法即不能免罰。又
本件原告報關時檢附之發票僅記載一只貨櫃，惟進口報單上卻載明兩只貨櫃，原告縱
非故意，亦難謂無過失，依法自應予以論處。從而，上開證物尚無法作為有利原告之
認定。原告主張，核無足採。綜上所述，本件原處分，核無違誤，一再訴願決定遞予
維持，亦無不合，原告猶執前詞，聲明撤銷，為無理由，應予駁回。
據上論結，本件原告之訴為無理由，爰依行政訴訟法第二十六條後段，判決如主文。
中    華    民    國     八十七      年      九      月      十八       日
                    行 政 法 院 第 四 庭
                                審 判 長 評  事      吳　　　仁
                                         評  事      沈　水　元
                                         評  事      林  清  祥
                                         評  事      林  家  惠
                                         評  事      吳　明　鴻
右  正  本  證  明  與  原  本  無  異
                                         法院書記官  張  惠  美
中    華    民    國     八十七      年      九      月      十九       日
